臺灣板橋地方法院刑事判決　　　　　　　96年度訴字第2719號
公　訴　人　臺灣板橋地方法院檢察署檢察官
被　　　告　甲○○
上列被告因違反毒品危害防制條例案件，經檢察官提起公訴（96
年度毒偵字第5304號），被告於準備程序進行中先就被訴事實為
有罪之陳述，經告知簡式審判程序之旨，並聽取當事人之意見後
，本院合議庭裁定由受命法官獨任進行簡式審判程序，茲判決如
下：
    主  文
甲○○施用第一級毒品，累犯，處有期徒刑壹年陸月。扣案之第
一級毒品海洛因貳拾包（合計毛重貳佰零貳點肆公克）、第二級
毒品安非他命壹包（毛重壹點公克）及殘渣袋壹拾個內之第一
級毒品海洛因殘渣（量微未秤重），均沒收銷燬之。
    事  實
一、甲○○曾涉犯違反前麻醉藥品管理條例、恐嚇、偽造文書、
    槍砲彈藥刀械管制條例、毒品危害防制條例等案件，其中於
    民國（下同）91年間，因施用毒品案件，依本院91年度毒聲
    字第3714號刑事裁定送觀察、勒戒後，認無繼續施用毒品傾
    向，於91年12月31日釋放出所，並由臺灣板橋地方法院檢察
    署檢察官以91年度偵字第2742號為不起訴處分確定，92年間
    ，再因施用毒品案件，經依本院92年度毒聲字第880 號刑事
    裁定入戒治處所施以強制戒治，迄93年1 月9 日，因毒品危
    害防制條例修正釋放出所（非執行完畢釋放出所），該案並
    於92年間，經本院判處有期徒1 年確定，同年間，復因恐嚇
    案件，經本院判處有期徒刑4 月確定，93年間，再因違反槍
    砲彈藥刀械管制條例案件，經本院判處有期徒刑1 年4 月，
    併科罰金新臺幣60,000元確定，同年間，又因偽造文書案件
    ，經本院判處有期徒刑5 月確定，嗣上開4 案件之徒刑經定
    應執行刑為有期徒刑2 年9 月，自93年1 月9 日入監服刑
    ，迨95年5 月25日因縮短刑期假釋出監，甫於95年10月8日
    假釋期滿，所餘刑期內未經撤銷假釋，其未執行之刑，以已
    執行論（於本件構成累犯），詎猶不知悛悔，於上開觀察勒
    戒執行完畢釋放後5 年內，仍基於施用毒品之犯意，於96年
    5 月15日凌晨3 時30分許（起訴書誤載為「96年5 月15日9
    時50分許為警採尿時回溯26小時、96小時內之某時」），在
    桃園縣平鎮市○○路118 號（起訴書誤載為「在某不詳處所
    」），以將海洛因及安非他命混合後沾在香煙上，再燃燒吸
    食其所產生煙氣之方式，施用第一級毒品海洛因及第二級毒
    品安非他命1 次，嗣於同日凌晨4 時30分許，為警於上址查
    獲，並扣得其用餘持有之第一級毒品海洛因20包（合計毛重
    202.4 公克）、第二級毒品安非他命1 包（毛重1.3 公克）
    、安非他命吸食器2 組及殘渣袋10個（內含第一級毒品海洛
    因─量微未秤重）。
二、案經桃園縣政府警察局平鎮分局報請臺灣桃園地方法院檢察
    署檢察官呈請臺灣高等法院檢察署檢察長令轉臺灣板橋地方
    法院檢察署檢察官偵查起訴，再經本院合議庭裁定進行簡式
    審判程序審理。
    理  由
一、按本件被告甲○○所犯為死刑、無期徒刑、最輕本刑為3 年
    以上有期徒刑以外之罪，其於準備程序進行中先就被訴事實
    為有罪之陳述，經告知簡式審判程序之旨，並聽取公訴人、
    被告之意見後，本院合議庭認宜由受命法官獨任進行簡式審
    判程序，爰依刑事訴訟法第273 條之1 第1 項規定，裁定進
    行簡式審判程序，合先敘明。
二、上揭犯罪事實，業據被告甲○○於本院準備程序中及審理時
    均坦承不諱，且其於96年5 月15日7 時5 分許，在桃園縣政
    府警察局平鎮分局建安派出所警詢時為警方所採集之尿液檢
    體，經送請臺灣檢驗科技股份有限公司遞以EIA 酵素免疫分
    析法初步檢驗、GC/MS 氣相層析質譜儀確認檢驗結果，確呈
    現鴉片類及安非他命類陽性反應，有該公司95年6 月8 日濫
    用藥物尿液檢驗報告1 份附卷可稽，此外，被告為警查獲之
    際，確有扣得如事實欄所載之物品，亦有桃園政府警察局平
    鎮分局建安派出所搜索、扣押筆錄及扣押物品目錄表影本各
    1 份在卷可稽（其中警方所查扣之海洛因20包〈合計毛重20
    2.4 公克〉、安非他命1 包〈毛重1.3 公克〉及殘渣袋10個
    〈內含第一級毒品海洛因─量微未秤重〉，被告於本院準備
    程序中自承該前揭物品均係其於查獲當日施用毒品後所遺留
    者等語，而被告為警查獲時所採集之尿液檢體經送請鑑驗結
    果，亦確呈鴉片類及安非他命類陽性反應，據此，自堪認定
    該等物品確係本案查獲之第一級毒品海洛因及第二級毒品安
    非他命），綜上，堪信被告自白確與事實相符。次關於海洛
    因與安非他命可否併用或混合施用之疑義部分，查海洛因及
    安非他命之吸食方式，依施用者之習慣而有所不同，並無一
    定模式可循。依法務部調查局以往鑑定之經驗，確曾於毒品
    證物及吸食工具等之檢驗發現前二者毒品摻雜之案例，故研
    判應有施用者將前2 者同置於吸食器內施用之可能，有法務
    部調查局91年6 月28日調科壹字第09100425110 號函影本可
    按，是並無何不能混用海洛因及安非他命之經驗法則存在，
    被告自白其將海洛因及安非他命混合施用之行為，亦難謂無
    此可能性或有顯與常情不符之情形而加以排斥，併此敘明。
    末查被告先前於91年間，因施用毒品案件，依本院91年度毒
    聲字第3714號刑事裁定送觀察、勒戒後，認無繼續施用毒品
    傾向，於91年12月31日釋放出所，並由臺灣板橋地方法院檢
    察署檢察官以91年度偵字第2742號為不起訴處分確定，92年
    間，再因施用毒品案件，經依本院92年度毒聲字第880 號刑
    事裁定入戒治處所施以強制戒治，迄93年1 月9 日，因毒品
    危害防制條例修正釋放出所（非執行完畢釋放出所），該案
    並經本院判處有期徒1 年確定等節，有臺灣高等法院被告前
    案紀錄表在卷足憑，堪認被告確係於前經觀察、勒戒執行完
    畢釋放後5 年內，再犯本件施用第一級毒品及第二級毒品犯
    行，核與毒品危害防制條例第23條第2 項規定相符，應依法
    論科。
三、查海洛因、安非他命分別為毒品危害防制條例第2 條第2 項
    第1 款、第2 款所定之第一級毒品及第二級毒品，核被告所
    為，係犯同條例第10條第1 項之施用第一級毒品罪及同條例
    第10條第2 項之施用第二級毒品罪。其施用前、後持有海洛
    因、安非他命之低度行為，均應為施用之高度行為所吸收，
    不另論罪，又其以一施用行為同時觸犯施用第一級毒品及施
    用第二級毒品2 罪名，為想像上競合犯，應依刑法第55條規
    定從一重之施用第一級毒品罪論處。末查被告先前有如事實
    欄所載之前案科刑暨執行完畢情形，有臺灣高等法院被告前
    案紀錄表1 份在卷足憑，其於前案有期徒刑執行完畢後5 年
    內，故意再犯本案有期徒刑以上之罪，為累犯，應依刑法第
    47條第1 項規定加重其刑。爰審酌被告前經觀察、勒戒之執
    行完畢後，猶另萌施用毒品犯意，再犯本罪，顯見其戒除毒
    癮之意志薄弱，且未衷心悛悔，漠視法令之禁制，恣意濫用
    毒品，其行可訾，惟尚知坦承犯行，兼衡其施用毒品之種類
    、期間、次數、動機、目的、手段等一切情狀，量處如主文
    所示之刑，以資懲儆。
四、扣案之上開毒品海洛因20包（毛重202.4 公克）、安非他命
    1 包（毛重1.3 公克）及殘渣袋10個內含之海洛因殘渣（量
    微而未秤重），均係本案查獲之毒品，已如上述，應依毒品
    危害防制條例第18條第1 項前段規定，不問屬於犯人與否，
    均沒收銷燬之。另本件扣案盛裝上開毒品海洛因之包裝袋20
    只、盛裝上開毒品安非他命之包裝袋1 只、殘渣袋10個及安
    非他命吸食器2 組，被告於本院準備程序中堅陳均非其所有
    之物，本院復查又無積極事證足資證明該等物品確係被告所
    有者，爰不予宣告沒收；又如犯罪事實欄所載之香煙，雖係
    被告持以犯本案施用第一、二級毒品罪所用之物，惟本院衡
    酌該物品並未扣案，復查亦無其他積極事證足資證明該等物
    品目前仍然存在（被告陳明該等物品已丟棄滅失等語），爰
    不予宣告沒收，附此敘明。
據上論斷，應依刑事訴訟法第273 條之1 第1 項、第299 條第1
項前段，毒品危害防制條例第10條第1 項、第2 項、第18條第1
項前段，刑法第11條前段、第55條、第47條第1 項，判決如主文
。
本案經檢察官顏世翠到庭執行職務。
中　　華　　民　　國　　96　　年　　12　　月　　10　　日
                  刑事第三庭  法　官  王屏夏
上列正本證明與原本無異。
如不服本判決，應於判決送達後10日內敘明上訴理由，向本院提
出上訴狀（應附繕本），上訴於臺灣高等法院。
                              書記官  陳金鳳
中　　華　　民　　國　　96　　年　　12　　月　　10　　日
附錄本案論罪科刑法條全文：
毒品危害防制條例第10條
施用第一級毒品者，處 6 月以上 5 年以下有期徒刑。
施用第二級毒品者，處 3 年以下有期徒刑。
